【裁判字號】    97,易,316
【裁判日期】    970709
【裁判案由】    竊盜
【裁判全文】
臺灣新竹地方法院刑事判決               97年度易字第316號
公  訴  人  臺灣新竹地方法院檢察署檢察官
被      告  丙○○
上列被告因竊盜案件，檢察官提起公訴後（97年度速偵字第814
號），被告於準備程序進行中，就被訴事實為有罪之陳述，本院
改依簡式審判程序判決如下：
    主  文
丙○○共同攜帶兇器竊盜，處有期徒刑陸月，如易科罰金，以新
臺幣壹仟元折算壹日。
    事  實
一、丙○○於民國88年間，因違反毒品危害防制條例案件，經本
    院以88年度訴字第3號刑事判決判處有期徒刑7月，並經台灣
    高等法院以88年度上訴字第2730號刑事判決駁回上訴確定，
    於89年6月19日執行完畢出監（不構成累犯）。丙○○於97
    年4月10日上午10時30分許，駕駛其母潘羅玉鈴所有之車號
    JF-9456號自小客車，搭載甲○○（另行審結），行經新竹
    市○○路9號前，見新竹科學園區管理局營建組公共設施維
    護服務中心負責維護之路樹下方護土鐵蓋（即樹穴護蓋），
    思及鐵價高漲可販售得利，竟共同基於意圖為自己不法所有
    之犯意聯絡，試圖徒手搬動，惟因1塊鐵蓋重達120公斤，無
    法輕易抬起，甲○○即至上開自小客車內取出丙○○之母潘
    羅玉鈴所有置放在上開自小客車內，客觀上足以傷害人之生
    命、身體，可供兇器使用之鐵撬1支，丙○○、甲○○等2人
    即持上開鐵撬撬起鐵蓋後共同搬運2塊至上開自小客車後座
    而竊取得手（1塊鐵蓋價值約新臺幣【下同】2,000元），並
    前往新竹縣寶山鄉○○路105號蔡竹輝經營之永志資源回收
    廠，販售予不知情之蔡竹輝，得款2,600元。丙○○、甲○
    ○等2人認獲利頗豐，復承接上開竊盜之同一犯意，於同日
    上午10時50分許返回原地，以上開方式竊取鐵蓋1塊（起訴
    書誤載為2塊，已經公訴檢察官蒞庭時當庭更正）得手，並
    將之搬運至丙○○所駕駛之前揭自小客車後座，旋即為巡邏
    警員當場查獲，始得悉上情。
二、案經新竹市警察局第二分局報請台灣新竹地方法院檢察署檢
    察官偵查起訴。
    理  由
一、本件被告丙○○所犯加重竊盜罪，非死刑、無期徒刑、最輕
    本刑為三年以上有期徒刑之罪，或非高等法院管轄第一審之
    案件，被告於本院準備程序進行中，就被訴事實為有罪之陳
    述，本院認合於新修正刑事訴訟法第273條之1之規定，逕以
    簡式審判程序行之，均合先敘明。
二、訊據被告丙○○對於上揭犯罪事實，於警詢、偵查中及本院
    行準備程序、簡式審判程序時均坦承不諱（見偵查卷第9、1
    0、54至56頁，本院97年6月25日準備程序筆錄第2頁，簡式
    審判程序筆錄第3頁），核與共同被告甲○○於警詢、偵查
    中供述竊盜情節互核相符（見偵查卷第12、13、56頁），並
    經證人即永志資源回收廠負責人蔡竹輝、證人即遭竊樹穴護
    蓋之管理人乙○○於警詢時證述綦詳（見偵查卷第15至18頁
    ），並有贓物認領保管單、新竹縣政府警察局舊貨業收購舊
    貨一覽表、車號查詢汽車車籍資料各1份、新竹市警察局第
    二分局搜索扣押筆錄、扣押物品目錄表各2份及現場、贓證
    物照片15幀等附卷可稽（見偵查卷第20至29、45至53頁），
    此外，復有鐵撬1支及2,600元扣案可資佐憑，被告自白應與
    事實相符，本件事證明確，被告攜帶兇器竊盜犯行堪以認定
    ，應予依法論科。
三、按刑法第321條第1項第3款攜帶兇器竊盜罪所謂之兇器，其
    種類並無限制，凡客觀上足對人之生命、身體、安全構成威
    脅，具有危險性之器械均屬之，且只需行竊時攜帶此種具有
    危險性之凶器為已足，並不以攜帶之初有行兇之意圖為必要
    ，最高法院79年臺上字第5253號判例意旨足參。被告丙○○
    行竊時攜帶之鐵撬，於客觀上得持以攻擊人身，對人之生命
    、身體、安全構成威脅，具有相當危險性之器械，揆諸前揭
    判例意旨，自屬刑法第321條第1項第3款所稱之兇器。核被
    告丙○○所為，係犯刑法第321條第1項第3款之攜帶兇器竊
    盜罪。被告與共同被告甲○○等2人就上揭犯行，有犯意之
    聯絡及行為之分擔，皆為共同正犯。又按行為人以單一行為
    接續進行，縱令在犯罪完畢以前，其各個舉動，已與該罪之
    構成要件完全相符，但在行為人主觀上對於各個舉動，不過
    為其犯罪行為之一部分者，當然成立一罪；又數行為於同時
    同地或密切接近之時地實施，侵害同一之法益，各行為之獨
    立性極為薄弱，依一般社會健全觀念，在時間差距上，難以
    強行分開，在刑法評價上，以視為數個舉動之接續施行，合
    為包括之一行為予以評價，較為合理，則屬接續犯，而為包
    括之一罪，此分別有最高法院28年上字第3429號判例、86年
    度臺上字第3295號判例可資參照。查被告係於十數分鐘之密
    接時間內，在同一地點，實施2次竊盜行為，客觀上係侵害
    同一被害人之財產法益，顯係基於同一竊盜犯意下而為，且
    依一般社會健全觀念，其各行為之獨立性極為薄弱，應認其
    所為屬接續，只論以一攜帶兇器竊盜罪。爰審酌被告正值壯
    年，不思以正當途徑賺取財物，恣意竊取公物鐵蓋以圖販售
    得利，其所為不啻有礙市容觀瞻，且增加管理單位管理公物
    之負擔，實值非難，幸被害人已領回遭竊財物，未蒙損失，
    兼衡其目前有正當工作，日薪3,000元，且有1年僅15歲之女
    兒潘佩鈺亟待撫養，此有員工在職證明書及戶口名簿各1 紙
    存卷可查，及其犯後坦承犯行，尚有悔意等一切情狀，量處
    如主文所示之刑，並諭知易科罰金之折算標準。
四、扣案之2,600元，固係被告販售竊得之樹穴護蓋所得之物，
    業據其供明在卷（見本院97年6月25日簡式審判程序筆錄第3
    頁），惟刑法第38條第1項第3款前段得沒收之物，應以屬於
    犯人之犯罪所得之物為限，至因犯竊盜罪所取得之財物則為
    贓物，被害人對之既有權請求返還，自不能宣告沒收。又扣
    案之鐵撬1支，固係被告用以竊取本案樹穴護蓋所用之物，
    惟否認為其所有，辯稱：該鐵撬係伊母親的，本來就放在車
    上等語，經查被告行竊當時所駕駛之車輛，確係其母親潘羅
    玉鈴所有，此有車號查詢汽車車籍資料1紙在卷為憑，復查
    無其他證據足認該鐵撬係被告所有供本件竊盜犯行所用之物
    ，均不另為沒收之諭知，附此敘明。
五、據上論斷，應依刑事訴訟法第273條之1第1項、第299條第1
    項前段，刑法第28條、第321條第1項第3款、第41條第1項前
    段，判決如主文。
本案經檢察官葉乃瑋到庭執行職務。
中    華    民    國    97    年    7     月    9     日
                    刑事第五庭        法  官  蔡欣怡
以上正本證明與原本無異。
如不服本判決應於收受本判決後10日內向本院提出上訴書狀，上
訴書狀應敘述具體理由。上訴書狀未敘述上訴理由者，應於上訴
期間屆滿後20日內補提理由書狀於本院 (均須按他造當事人之人
數附繕本 )「切勿逕送上級法院」。
中    華    民    國    97    年    7     月    9     日
                                      書記官  劉怡芳
附錄本案論罪科刑法條全文：
刑法第321條第1項第3款
犯竊盜罪而有左列情形之一者，處六月以上、五年以下有期徒刑
：
三、攜帶兇器而犯之者。


司法院資訊處製作；財團法人民間司法改革基金會備份。
